臺灣臺中地方法院刑事判決　　　　　　 100年度訴字第2156號
公　訴　人　臺灣臺中地方法院檢察署檢察官
被　　　告　林苓玉
上列被告因偽證案件，經檢察官提起公訴（100年度偵字第7810
號），因被告就被訴事實為有罪之陳述，經本院告知簡式審判程
序之意旨，並聽取公訴人、被告之意見後，本院合議庭裁定由受
命法官獨任依簡式審判程序審理，判決如下：
    主    文
林苓玉犯偽證罪，累犯，處有期徒刑肆月。
    犯罪事實
一、林苓玉前於民國93年間，因施用毒品案件，經臺灣臺中地方
    法院以93年度中簡字第1137號，判處有期徒刑 4月確定，甫
    於95年12月19日執行完畢。詎其仍不思悛悔，明知其確曾於
    98年2月20日上午5時59分許，以其使用之行動電話門號0000
    000000號，撥打陳吉村所使用之0000000000號門號，欲以新
    臺幣(下同) 2萬1,000元及3,500元之代價，分別向陳吉村購
    買不詳重量之第一級毒品海洛因及第二級毒品甲基安非他命
    （陳吉村所涉違反毒品危害防制條例之販賣毒品部分，業經
    臺灣高等法院臺中分院以99年度上更（一）字第259號，判
    處有期徒刑17年，嗣上訴後，經最高法院以100年度臺上字
    第3156號，判決駁回上訴確定，下稱前案），後雙方相約在
    臺中縣大里市（現改制為臺中市大里區）十九甲附近陳吉村
    之住處，由陳吉村交付第一級毒品海洛因予林苓玉（另第二
    級毒品甲基安非他命部分，因陳吉村未取得3,500元之代價
    而未交付）；且林苓玉於98年9月23日，台灣台中地方法院
    檢察署偵查98年度偵字第12804號案件檢察官訊問時，已具
    結證述其有於上揭時、地，向陳吉村購買第一級毒品海洛因
    一情無誤。林苓玉竟於100年3月2日，臺灣高等法院臺中分
    院公開審理前案，再以證人身分提訊其出庭具結作證時，明
    知具結作證之證人，依法有據實陳述之義務，不得為匿、飾
    、增、減之虛偽陳述，仍基於偽證之犯意，就前案之案情有
    重要關係事項，供前具結，虛偽證稱：伊於98年2月20日，
    係向陳吉村之朋友拿海洛因，且將錢交付予該人，陳吉村僅
    係幫伊聯絡渠朋友，由伊與陳吉村之朋友交易等語；足以影
    響法院對於有關陳吉村涉嫌販賣毒品案件審理之正確性。
二、案經臺灣高等法院臺中分院檢察署告發偵查起訴。
    理    由
一、本件係經被告於準備程序期日為有罪之陳述，而經本院合議
    庭裁定由受命法官獨任以簡式審判程序加以審理，則依據刑
    事訴訟法第273 條之2 、同法第159 條第2 項之規定，不適
    用傳聞法則有關限制證據能力之相關規定；並得依同法第31
    0 條之2 之準用同法第454 條之規定製作略式判決書，依法
    僅需記載犯罪事實、證據名稱及應適用之法條，並得以簡略
    方式為之，如認定之犯罪事實、證據及應適用之法條，與檢
    察官聲請簡易判決處刑書或起訴書之記載相同者，得引用之
    ，合先敘明。
二、訊據被告林苓玉對於上揭為偽證之犯罪事實於偵查中及本院
    審理時均坦承不諱，復有通訊監察譯文、前案於98年9月23
    日之偵訊筆錄與證人結文、100年3月2日之審理筆錄與證人
    結文及臺灣高等法院臺中分院99年度上更（一）字第259號
    刑事判決書影本各1份等在卷可稽。足見被告100年3月2日
    於臺灣高等法院臺中分院所為之前開證言係虛偽不實。而被
    告所為之前開虛偽證言，關係陳吉村是否有販賣第一級毒品
    海洛因予被告之犯行認定，自屬與案情有重要關係之事項；
    被告於前案審理時，於具結後就與案情有重要關係之事項為
    虛偽陳述，足使前案承審法官之審判有陷於錯誤之危險，其
    偽證犯行應可認定。
三、按刑法上之偽證罪，為形式犯，不以結果之發生為要件，證
    人於供前或供後具結而就案情有重要關係事項，故為虛偽陳
    述，其犯罪即成立，而該罪所謂於案情有重要關係之事項，
    則指該事項之有無，足以影響於裁判之結果者而言，至於其
    虛偽陳述，法院已否採為裁判或檢察官據為處分之基礎，或
    有無採為基礎之可能，皆於偽證罪之成立無影響，最高法院
    71年臺上字第8127號判例、84年度臺上字第3949號判決要旨
    參照。被告在98年9月23日於98年度偵字第12804號案件檢察
    官偵查訊問時，已具結證述其有於上揭時、地，向陳吉村購
    買第一級毒品海洛因，竟又於100年3月2日，臺灣高等法院
    臺中分院公開審理前案，再以證人身分提訊其出庭具結作證
    虛偽證稱：伊於98年2月20日，係向陳吉村之朋友拿海洛因
    ，且將錢交付予該人，陳吉村僅係幫伊聯絡渠朋友，由伊與
    陳吉村之朋友交易等語，就前案之案情有重要關係事項為虛
    偽之陳述。是核被告林苓玉所為，係犯刑法第168條偽證罪
    。再被告有事實欄所載之前科，有臺灣高等法院被告前案紀
    錄表在卷可參，其前受有期徒刑之執行完畢後，5年以內故
    意再犯本件有期徒刑以上之罪，為累犯，應依刑法第47條第
    1項之規定，加重其刑。爰審酌被告犯罪動機、目的、手段
    ，該偽證行為已嚴重妨礙司法機關事實認定及審判職務之適
    正執行，且所偽證者係情節非輕之販賣第一級毒品案件，惟
    被告經台灣高等法院台中分院告發後，於本案偵、審時坦承
    犯犯，態度良好等一切情狀，量處如主文所示之刑示懲。
四、據上論斷，應依刑事訴訟法第273條之1第 1項、第299條第1
    項前段，刑法第168條、第47條第1項，判決如主文。
本案經檢察官劉文賓到庭執行職務。
中    華    民    國    100    年    9    月    15    日
                    刑事第六庭  法  官    郭德進
以上正本證明與原本無異。
如不服本判決應於收受判決後10日內向本院提出上訴書狀，並應
敘述具體理由；其未敘述上訴理由者，應於上訴期間屆滿後20日
內向本院補提理由書（均須按他造當事人之人數附繕本）「切勿
逕送上級法院」。
                                書記官    陳彥蓉
中    華    民    國    100    年    9    月    15    日
附錄論罪科刑法條：
中華民國刑法第168條（偽證罪）
於執行審判職務之公署審判時或於檢察官偵查時，證人、鑑定人
、通譯於案情有重要關係之事項，供前或供後具結，而為虛偽陳
述者，處7年以下有期徒刑。